最高法院刑事判決　　　　　　九十六年度台上字第四九八三號
上 訴 人　甲○○
　　　　　乙○○
　　　　　　　　　10號4樓（另案在台灣台北監獄台北分監執
　　　　　　　　　行中）
上列上訴人等因強盜案件，不服台灣高等法院中華民國九十六年
七月十日第二審判決（九十六年度上訴字第一八一七號，起訴案
號：台灣台北地方法院檢察署九十五年度偵字第一三六一二、一
四八四五號），提起上訴，本院判決如下：
    主  文
上訴駁回。
    理  由
按刑事訴訟法第三百七十七條規定，上訴於第三審法院，非以判
決違背法令為理由，不得為之。是提起第三審上訴，應以原判決
違背法令為理由，係屬法定要件。如果上訴理由狀並未依據卷內
訴訟資料，具體指摘原判決不適用何種法則或如何適用不當，或
所指摘原判決違法情事，顯與法律規定得為第三審上訴理由之違
法情形，不相適合時，均應認其上訴為違背法律上之程式，予以
駁回。本件原判決認定上訴人甲○○、乙○○與許鴻志（由原審
另案審理）、綽號「鐵拐」之不詳姓名成年男子基於共同意圖為
自己不法所有之犯意聯絡，先由「鐵拐」取得陳慈懿住處側門鑰
匙，並取得原判決附表一所示具有殺傷力之改造手槍一支（含不
具殺傷力之子彈二發），未經許可而持有之。民國九十五年四月
十日上午八時許，甲○○攜帶上開改造手槍及膠帶一捲，駕車搭
載乙○○、許鴻志前往台北市○○○路○段一九一巷五號陳慈懿
住處，持「鐵拐」提供之鑰匙開門侵入屋內，至廚房內強壓外籍
傭人 LABANIEGO DIVINA DALIGCON，以膠帶綑綁其雙手並封住其
眼部、嘴部後，帶往陳慈懿之臥室。繼由甲○○取出改造手槍向
陳慈懿恫稱不准動、頭朝下、不可以偷看等語，並詢問其家中尚
有何人，再以膠帶綑綁陳慈懿手腳及貼住嘴部、眼部，至使不能
抗拒，由甲○○在臥室內翻找財物。甲○○將改造手槍另交予許
鴻志，由許鴻志、乙○○至二樓臥室搜尋，發現陳凱婷，即恫稱
不要動、只是要錢等語，許鴻志則以膠帶綑綁陳凱婷雙手、雙腳
及嘴部，至使不能抗拒，由乙○○看管。許鴻志持槍復至一樓客
廳，發現陳嘉銘，持槍指向陳嘉銘頭部，喝令低頭、不要動、趴
在地上等語，並以膠帶反綁陳嘉銘手、腳及貼住眼睛，至使不能
抗拒，然後將陳凱婷、陳嘉銘帶往陳慈懿臥室內集中留置，即分
別在屋內搜刮而取得原判決附表二所示財物，得手後，駕駛陳慈
懿所有車牌號碼ＢＮ－一一九五號小客車離去。嗣陳慈懿等人自
行掙脫，報警循線查獲等情。爰撤銷第一審之判決，改判仍論處
上訴人等犯結夥三人以上，攜帶兇器強盜（均累犯）罪刑，已綜
合全部卷證資料，敘明其所憑之證據及認定之理由，從形式上觀
察，並無判決違背法令之情形存在。按刑之量定屬法院職權裁量
之事項，倘未逾越法定刑度，亦無濫用裁量權限之情事，即不得
任意指摘為違法，而據為第三審上訴之合法理由。原判決依刑法
第五十七條規定，審酌上訴人等均有犯罪前科，執行完畢後不知
悔改，猶再犯本罪，持槍侵入被害人住宅，造成財物損失，甚且
危害人身安全，嚴重敗壞社會治安，但犯後尚能坦承犯行等一切
情狀，分別量處適當之刑，已於理由內論敘綦詳（見原判決第七
頁第二十三行至第三十行），核無逾越法定刑度或失出失入之違
法情事。甲○○上訴意旨以其犯後已知懺悔，被害人亦表示不再
追究，應審酌刑法第五十七條第十款規定，從輕量刑等語，漫就
原審職權裁量之事項，憑己見再事爭執，不符第三審上訴之法定
要件。至乙○○對於原判決依憑證據所為之事實認定，究竟如何
違背法令，則未依據卷內訴訟資料具體指摘，僅泛稱甲○○持改
造手槍侵入被害人住處強盜，伊事先不知情，甲○○強盜時，伊
僅在一旁觀看，亦未參與等語，而為單純事實上之爭執，尤非第
三審上訴之合法理由。上訴意旨指摘之各節，均與法律規定得為
第三審上訴理由之違法情形，不相適合，其上訴為違背法律上之
程式，應予駁回。
據上論結，應依刑事訴訟法第三百九十五條前段，判決如主文。
中　　華　　民　　國　九十六　年　　九　　月　 二十 　日
                      最高法院刑事第二庭
                          審判長法官  紀　俊　乾
                                法官  黃　正　興
                                法官  陳　東　誥
                                法官  石　木　欽
                                法官  李　伯　道
      本件正本證明與原本無異
                                      書  記  官
中　　華　　民　　國　九十六　年　　九　　月　二十六　日
                                                      Ｑ
